臺灣高雄地方法院刑事判決
111年度審易字第224號
公  訴  人  臺灣高雄地方檢察署檢察官
被      告  徐春榮


                   居高雄市○○區○○村○○路000號0樓（送達）
上列被告因竊盜案件，經檢察官提起公訴（111年度偵字第615號
、第4904號），因被告於準備程序進行中，就被訴事實為有罪之
陳述，經法官告知簡式審判程序之旨，並聽取被告與公訴人之意
見後，裁定改依簡式審判程序審理，判決如下：
    主  文
徐春榮犯踰越牆垣竊盜罪，累犯，處有期徒刑柒月。未扣案之犯
罪所得電線壹捆（一百公尺）沒收，於全部或一部不能沒收或不
宜執行沒收時，追徵其價額。又犯竊盜罪，累犯，處有期徒刑肆
月，如易科罰金，以新臺幣壹仟元折算壹日。未扣案之犯罪所得
電焊機壹台、電鑽工具壹批及電線壹捆（伍拾公尺）均沒收，於
全部或一部不能沒收或不宜執行沒收時，追徵其價額。
    事  實
一、徐春榮意圖為自己不法之所有，基於竊盜之犯意，分別為下
    列行為：
　㈠於民國110年10月19日凌晨0時3分，騎乘車牌號碼000-0000號普
    通重型機車，至址設高雄市○○區○○○○00○00號之祥譽企業有限
    公司工廠，翻越圍牆，竊取張進春所有之全站儀1台（廠牌
    ：FOIF、型號：RTS705，價值約新臺幣【下同】10萬元）、
    水準儀1台（廠牌：Trimple，價值約5萬元）、電線1捆（約
    100公尺，價值約2萬元）。
　㈡復意圖為自己不法之所有，於110年12月19日上午9時15分許，騎
    乘上揭機車至高雄市○○區○○○000巷0號前，以徒手之方式竊取
    徐成德所有放置在車牌號碼000-0000號自用小貨車內之電焊機
    1台、電鑽工具1批及電線1捆（50公尺）等物（共計價值約3
    萬元），得手後離開現場。
二、案經張進春、徐成德訴由高雄市政府警察局林園分局報告臺
    灣高雄地方檢察署檢察官偵查起訴。
    理  由
一、程序方面：
    被告徐春榮所犯係死刑、無期徒刑、最輕本刑為3年以上有
    期徒刑以外之罪，亦非高等法院管轄第一審之案件，其於本
    院就被訴事實均為有罪之陳述，經本院告知簡式審判程序之
    旨，並聽取當事人之意見後，本院認宜進行簡式審判程序，
    爰依刑事訴訟法第273條之1第1項規定，裁定改行簡式審判
    程。又本件所引屬於審判外陳述之傳聞證據，依同法第273
    條之2規定，不受第159條第1項關於傳聞法則規定之限制，
    依法有證據能力，均合先敘明。
二、認定犯罪事實所憑之證據及理由：
    上開犯罪事實，業據被告坦承不諱，核與證人即告訴人張進
    春、徐成德之證述相符，並有扣押筆錄、扣押物品目錄表、贓
    物認領保管單、監視錄影擷取畫面、現場照片、車輛細資料報表
    等在卷可資佐憑，足認被告上開任意性之自白與事實相符，
    均堪採信。綜上，本件事證明確，被告犯行洵堪認定，均應
    依法論科。
三、論罪科刑：
  ㈠法律說明：
    按刑法第321條第1項第2款所謂「毀」係指「毀損」，稱「
    越」則指「踰越」或「超越」，祇要踰越或超越門窗、牆垣
    或安全設備之行為，使該門窗、牆垣或安全設備喪失防閑作
    用，即該當於前揭規定之要件。惟如係從門走入或開鎖啟門
    入室，均不得謂為踰越門扇（最高法院77年度台上字第1130
    號判決意旨參照）。查被告事實欄一㈠所為，翻越圍牆後進
    入行竊，已使該圍牆喪失防閑作用，揆諸前揭說明，自該當
    踰越牆垣之加重要件。
  ㈡罪名：
    核被告如事實欄一㈠所為，係犯刑法第321條第1項第2款之踰
    越牆垣竊盜罪；如事實欄一㈡所為，係犯刑法第320條第1項
    之竊盜罪。被告所犯上開2罪，犯意各別，行為互殊，應予
    分論併罰。
  ㈢刑之加重事由：
    被告前因賭博案件，經臺灣臺南地方法院以108年度簡字第3
    625號判處有期徒刑3月確定，於109年9月8日易科罰金執行
    完畢等情，有臺灣高等法院被告前案紀錄表在卷可稽，其於
    徒刑執行完畢後，5年以內故意再犯本案有期徒刑以上之2罪
    ，俱為累犯。而司法院釋字第775號解釋文及理由之意旨，
    係指構成累犯者，不分情節，一律加重最低本刑，於不符合
    刑法第59條所定要件之情形下，致生行為人所受之刑罰超過
    其所應負擔罪責之個案，不符罪刑相當原則、比例原則。於
    此範圍內，在修正前，為避免發生上述罪刑不相當之情形，
    法院就該個案應裁量是否加重最低本刑；依此，該解釋係指
    個案應量處最低法定刑、又無法適用刑法第59條在內減輕規
    定之情形，法院應依此解釋意旨裁量不予加重最低本刑（最
    高法院108年度台上字第338號判決意旨參照），本院審酌被
    告之累犯及本件犯罪情節，認並無該解釋意旨所指情事，故
    就被告所犯2次竊盜犯行，均認應依刑法第47條第1項之規定
    論以累犯，並依法加重其刑。
  ㈣刑罰裁量：
    爰以行為之責任為基礎，審酌被告非無謀生能力，竟不思以
    正途獲取所需，任意踰越工廠圍牆及在他人車中竊取其內財
    物，顯然欠缺尊重他人財產法益之觀念，所為實有不該，惟
    念其犯後坦承犯行，態度尚可，並考量被告所竊得如事實欄
    一㈠之物品，其中全站儀1台及水準儀1台，已為警扣得並發
    還告訴人，有贓物認領保管單在卷可稽（見警卷第27頁），
    本件犯行所造成法益損害稍有減輕，兼衡其教育程度、經濟
    （涉個人隱私，詳卷）等一切情狀，分別量處如主文所示之
    刑，並就得易科罰金之罪諭知易科罰金之折算標準。
四、沒收與不予沒收之說明：
　㈠被告如事實欄一㈠所示竊得之其中全站儀1台及水準儀1台，已
    為警扣得並發還告訴人張進春，業如上述，此部分依刑法第
    38條之1第5項規定，均不予宣告沒收或追徵。
  ㈡被告如事實欄一㈡所示竊得之電焊機1台、電鑽工具1批及電線
    1捆（50公尺），核屬其犯罪所得，未據扣案，雖被告於偵
    查中稱:經其變賣得款4,000元等語（見偵二卷第88頁），然
    此部分除被告供述外，卷內別無其他證據足以釋明上情，是
    尚難據採，則上開所竊得之物與如事實欄一㈠所示竊得之電
    線1捆（100公尺），同認均係被告犯罪所得，均未經扣案，
    且卷內均無被告已實際返還或賠償之事證，自均應依刑法第
    38條之1第1項、第3項規定宣告沒收之，並諭知於全部或一
    部不能沒收或不宜執行沒收時，追徵其價額。
據上論斷，應依刑事訴訟法第273條之1第1項、第299條第1項前
段，判決如主文。
本案經檢察官林志祐提起公訴，檢察官呂乾坤到庭執行職務。
中    華    民    國   111    年    4     月    22    日
                  刑事第五庭    法  官  陳銘珠
以上正本證明與原本無異。
如不服本判決應於收受送達後20日內向本院提出上訴書狀，並應
敘述具體理由；如未敘述上訴理由者，應於上訴期間屆滿後20日
內向本院補提理由書（均須按他造當事人之人數附繕本）「切勿
逕送上級法院」。
因疫情而遲誤不變期間，得向法院聲請回復原狀。
中　　華　　民　　國　　111 　年　　4 　　月　　22　　日
                                書記官  沈佳螢
附錄本判決論罪科刑法條：
《中華民國刑法第320 條》
意圖為自己或第三人不法之所有，而竊取他人之動產者，為竊盜
罪，處五年以下有期徒刑、拘役或五十萬元以下罰金。
意圖為自己或第三人不法之利益，而竊佔他人之不動產者，依前
項之規定處斷。
前二項之未遂犯罰之。
《中華民國刑法第321條》
犯前條第一項、第二項之罪而有下列情形之一者，處六月以上五
年以下有期徒刑，得併科五十萬元以下罰金：
一、侵入住宅或有人居住之建築物、船艦或隱匿其內而犯之。
二、毀越門窗、牆垣或其他安全設備而犯之。
三、攜帶兇器而犯之。
四、結夥三人以上而犯之。
五、乘火災、水災或其他災害之際而犯之。
六、在車站、港埠、航空站或其他供水、陸、空公眾運輸之舟、
    車、航空機內而犯之。
前項之未遂犯罰之。